【裁判字號】    92,訴,140
【裁判日期】    920710
【裁判案由】    毒品危害防制條例
【裁判全文】
臺灣基隆地方法院刑事判決                          九十二年度訴字第一四號
    公  訴  人  臺灣基隆地方法院檢察署檢察官
    被      告  甲○○
右列被告因違反毒品危害防制條例案件，經檢察官提起公訴（九十二年度毒偵字第一
一三號）及移
    主  文
甲○○連續施用第壹級毒品，累犯，處有期徒刑拾月，扣案之第壹級毒品海洛因壹包
淨重零點零伍公克沒收銷燬之；注射針筒柒支沒收。又連續施用第貳級毒品，累犯，
處有期徒刑陸月，扣案之第貳級毒品安非他命壹包毛重零點參公克沒收銷燬之。應執
行有期徒刑壹年參月，扣案之第壹級毒品海洛因壹包淨重零點零伍公克、第貳級毒品
安非他命壹包毛重零點參公克均沒收銷燬之；注射針筒柒支沒收。
    事  實
一、甲○○前因施用第二級毒品安非他命案件，經本院裁定送觀察、勒戒後，認有繼
    續施用毒品傾向，經本院以八十八年度毒聲字第一七七六號裁定令入戒治處所施
    以強制戒治一年，經強制戒治期滿，由臺灣基隆地方法院檢察署檢察官於八十九
    年六月二十日以八十九年度戒毒偵字第四九號不起訴處分確定；復於八十九年八
    月十五日採尿之前二十四小時及四十八小時內某時，在不詳地點，分別施用第一
    級毒品海洛因及第二級毒品安非他命，經本院裁定送強制戒治（已於九十年十一
    月三日強制戒治期滿），並經本院於九十年一月十六日以八十九年訴字第六四八
    號判處應執行有期徒刑十一月，嗣臺灣基隆地方法院檢察署檢察官不服判決提起
    上訴，再經台灣高等法院於九十年四月二十七日以九十年度上訴字第九九五號撤
    銷原判決改判處應執行有期徒刑一年確定，已於九十一年十一月三十日執行完畢
    。詎其竟不知悔悟，復基於概括之犯意，自九十二年二月五日起至同年五月二十
    一日止，在基隆市○○區○○路一００巷九二之三號四樓住處，以針筒注射之方
    式施用第一級毒品海洛因多次；復另行基於概括之犯意，自九十二年二月五日晚
    上某時起至同年五月十七日止，在前開住處，以鋁箔紙燃燒之方式施用第二級毒
    品安非他命多次。嗣為警於九十二年二月六日十三時三十五分許，持本院核發之
搜索票，在基隆市○○區○○路一ＯＯ巷九二之三號住處搜索查獲，現場並扣得
    其所有之第一級毒品海洛因一包（淨重Ｏ．０五公克）、供施用毒品之注射針筒
    一支；復於九十二年五月二十二日中午十一時三十分許，經警於基隆市○○路二
    二巷十四號當場查獲第二級毒品安非他命毛重０．三公克、供施用毒品之注射針
    筒六支。
二、案經基隆市警察局第一、四分局報告臺灣基隆地方法院檢察署檢察官偵查起訴及
    移送併辦。
    理  由
一、訊據被告甲○○坦承自九十二年二月五日起至同年五月二十一日止，連續施用第
    一級毒品海洛因多次，及自九十二年二月五日晚上某時起至同年五月十七日止，
    多次施用第二級毒品安非他命之事實不諱，核與被告分別於九十二年二月六日、
    九十二年五月二十二日於基隆市第一、四分局採尿送驗，經基隆市衛生局及法務
    部調查局檢驗結果，均呈嗎啡陽性、安非他命陽性反應相符，有基隆市衛生局出
    具之檢驗成績書二份及法務部調查局出具之檢驗通知書一份在卷可考；並有當場
    扣得之第一級毒品海洛因淨重０．０五公克、第二級毒品安非他命毛重０．三公
    克，供施用毒品所用之注射針筒七支在卷可參，且扣得之毒品海洛因經送法務部
    調查局檢驗之結果確為第一級毒品海洛因無誤，有該局出具之鑑定通知書一份可
    佐，附此說明。綜上，被告之自白與事實相符，可以採信。又查被告前因施用毒
    品案件，經本院裁定強制戒治期滿，由臺灣基隆地方法院檢察署檢察官於八十九
    年六月二十日以八十九年度戒毒偵字第四九號不起訴處分確定；復因施用第一、
    二級毒品案件，經本院裁定送強制戒治（已於九十年十一月三日強制戒治期滿）
    ，並經台灣高等法院於九十年四月二十七日以九十年度上訴字第九九五號撤銷本
    院原判決改判處應執行有期徒刑一年確定等情，有不起訴處分書、起訴書、判決
    書及刑案資料查註紀錄表附卷可稽，事證明確，犯行堪以認定，應依法論科。
二、查海洛因、安非他命為公告管制之第一、二級毒品，被告於右揭時地施用海洛因
    、安非他命，核其所為，係犯毒品危害防制條例第十條第一、二項之施用第一、
    二級毒品罪。其持有第一、二級毒品之低度行為為施用第一、二級毒品之高度行
    為所吸收，不另論罪。核其所為多次施用第一、二級毒品犯行，時間緊接，方法
    相同，所犯均為構成要件相同之罪名，顯均係出於概括之犯意為之，各依連續犯
    之規定論以一施用第一級毒品罪及一施用第二級毒品罪，並均依刑法第五十六條
    之規定加重其刑。查被告前曾受如事實欄所載有期徒刑之執行，有臺灣高等法院
    被告全國前案記錄表附卷可考，其於有期徒刑之執行完畢後五年以內，再犯本件
    有期徒刑以上之罪，為累犯，應遞加重其刑。公訴人雖僅就被告於九十二年二月
    六日十三時三十五分回溯二十六小時、九十六小時內，分別施用第一級毒品海洛
    因、第二級毒品安非他命之犯行提起公訴，為檢察官就犯罪事實一部起訴，其效
    力及於全部，本件被告自九十二年二月五日起至同年五月二十一日止，多次施用
    第一級毒品海洛因多次，及自九十二年二月五日晚上某時起至同年五月十七日止
    ，多次施用第二級毒品安非他命部分之犯罪事實，與公訴人前揭起訴部分，有連
    續犯之關係，已如前述，本院自應就屬於裁判上一罪之自九十二年二月五日起至
    同年五月二十一日止，多次施用第一級毒品海洛因多次，及自九十二年二月五日
    晚上某時起至同年五月十七日止，多次施用第二級毒品安非他命部分一併加以裁
    判。爰審酌被告素行不端，已如前述，多次施用毒品，卻不予戒除，惟屬自傷行
    為，對於社會危害不大等一切情狀，分別量處如主文所示之刑，並定其應執行之
    刑，以示儆懲。扣案之第一級毒品海洛因淨重０．０五公克及第二級毒品安非他
    命毛重０．三公克，應依同條例第十八條第一項前段規定諭知沒收並銷燬；又注
    射針筒七支，為被告所有，供施用毒品之器具，應依刑法第三十八條第一項第二
    款規定宣告沒收。
據上論斷，應依刑事訴訟法第二百九十九條第一項前段，毒品危害防制條例第十條第
一項、第二項、第二十三條第二項前段、第十八條第一項前段，刑法第十一條、第五
十六條、第四十七條、第五十一條第五款，判決如主文。
本案經檢察官李辛茹到庭執行職務。
中      華      民      國    九十二    年      七      月      十      日
                                      臺灣基隆地方法院刑事第三庭
                                            法  官    何  怡  穎
右正本證明與原本無異。
對於本件判決如有不服，應於收受送達後十日內，向本院提出上訴書狀，上訴於臺灣
高等法院，並按他造當事人之人數附具繕本。
                                            書記官    李  繼  業
中      華      民      國    九十二    年      七      月     十四     日
附錄論罪法條
毒品危害防制條例第十條：
    施用第一級毒品者，處六月以上五年以下有期徒刑。
    施用第二級毒品者，處三年以下有期徒刑。


司法院資訊處製作；財團法人民間司法改革基金會備份。
